---
title: "KNN"
output:
  html_document:
    df_print: paged
---

## Instalación

```{r, error=TRUE}
install.packages("ggplot2")
```

## Importación

```{r}
library(readr)
library(caret)
```


```{r}
retail<-  read_csv("./supermarket_db.csv")
head(retail)
```

Filtramos por tipo de productos.
```{r}
unique(retail$`Product line`)
```

Creamos los subconjuntos filtrando por tipos de productos y quedándonos con los atributos que nos interesan para nuestra predicción.
```{r}
electronic_data <- subset(retail, `Product line` == "Electronic accessories",select = c(`Product line`, `Unit price`, Total, Quantity))
healthbeauty_data <- subset(retail, `Product line` == "Health and beauty",select = c(`Product line`, `Unit price`, Total, Quantity))
home_data <- subset(retail, `Product line` == "Home and lifestyle",select = c(`Product line`, `Unit price`, Total, Quantity))
sportsravel_data <- subset(retail, `Product line` == "Sports and travel",select = c(`Product line`, `Unit price`, Total, Quantity))
food_data <- subset(retail, `Product line` == "Food and beverages",select = c(`Product line`, `Unit price`, Total, Quantity))
fashion_data <- subset(retail, `Product line` == "Fashion accessories",select = c(`Product line`, `Unit price`, Total, Quantity))
```

```{r}
(healthbeauty_data)
```

Dividir los datos en entrenamiento y prueba (80% - 20%) Para cada tipo de producto: 
```{r}
set.seed(123)  # Esto es para reproducibilidad
trainIndex_elect <- createDataPartition(electronic_data$Total, p = 0.8, list = FALSE)
trainIndex_health <- createDataPartition(healthbeauty_data$Total, p = 0.8, list = FALSE)
trainIndex_home <- createDataPartition(home_data$Total, p = 0.8, list = FALSE)
trainIndex_sports <- createDataPartition(sportsravel_data$Total, p = 0.8, list = FALSE)
trainIndex_food <- createDataPartition(food_data$Total, p = 0.8, list = FALSE)
trainIndex_fashion <- createDataPartition(fashion_data$Total, p = 0.8, list = FALSE)
```


```{r}
##ELECTRONICS
train_data_electronic<- electronic_data[trainIndex_elect, ]
test_data_electronic<- electronic_data[-trainIndex_elect, ]

##HEALTH AND BEAUTY
train_data_health<- healthbeauty_data[trainIndex_health, ]
test_data_health<- healthbeauty_data[-trainIndex_health, ]

##HOME AND LIFESTYLE
train_data_home<- home_data[trainIndex_home, ]
test_data_home<- home_data[-trainIndex_home, ]

##SPORTS AND TRAVEL
train_data_sports<- sportsravel_data[trainIndex_sports, ]
test_data_sports<- sportsravel_data[-trainIndex_sports, ]

##FOOD AND BEVERAGES
train_data_food<- food_data[trainIndex_food, ]
test_data_food<- food_data[-trainIndex_food, ]

##FASHIOn ACCESORIES
train_data_fashion<- fashion_data[trainIndex_fashion, ]
test_data_fashion<- fashion_data[-trainIndex_fashion, ]
```


```{r}
# Hacer para cada subset para ver si hay valores faltantes
nrow(test_data_health) 
missing_values <- colSums(is.na(train_data_health))

# Mostrar el número de valores faltantes por columna
print(missing_values)
```

Entrenar el modelo KNN
```{r}
k <- 5  # Número de vecinos a considerar
model_knn_electronic<- train(Total ~ `Unit price` + Quantity, data = train_data_electronic, method = "knn", trControl = trainControl(method = "cv"), preProcess = c("center", "scale"), tuneGrid = data.frame(k = k), metric = "RMSE")
```



```{r}
model_knn_HEALTH<- train(Total ~ `Unit price` + Quantity, data = train_data_health, method = "knn", trControl = trainControl(method = "cv"), preProcess = c("center", "scale"), tuneGrid = data.frame(k = k), metric = "RMSE")
```


```{r}
model_knn_home<- train(Total ~ `Unit price` + Quantity, data = train_data_home, method = "knn", trControl = trainControl(method = "cv"), preProcess = c("center", "scale"), tuneGrid = data.frame(k = k), metric = "RMSE")
```


```{r}
model_knn_sport<- train(Total ~ `Unit price` + Quantity, data = train_data_sports, method = "knn", trControl = trainControl(method = "cv"), preProcess = c("center", "scale"), tuneGrid = data.frame(k = k), metric = "RMSE")

```


```{r}
model_knn_food<- train(Total ~ `Unit price` + Quantity, data = train_data_food, method = "knn", trControl = trainControl(method = "cv"), preProcess = c("center", "scale"), tuneGrid = data.frame(k = k), metric = "RMSE")

```


```{r}
model_knn_fashion<- train(Total ~ `Unit price` + Quantity, data = train_data_fashion, method = "knn", trControl = trainControl(method = "cv"), preProcess = c("center", "scale"), tuneGrid = data.frame(k = k), metric = "RMSE")

```

Realizar predicciones los conjuntos de pruebas.
```{r}

predictions_electronic <- predict(model_knn_electronic, newdata = test_data_electronic)
predictions_health <- predict(model_knn_HEALTH, newdata = test_data_health)
predictions_home <- predict(model_knn_home, newdata = test_data_home)
predictions_sports <- predict(model_knn_sport, newdata = test_data_sports)
predictions_food<- predict(model_knn_food, newdata = test_data_food)
predictions_fashion <- predict(model_knn_fashion, newdata = test_data_fashion)

# Evaluar el rendimiento de los modelos
RMSE_electronic <- sqrt(mean((predictions_electronic - test_data_electronic$Total)^2))
RMSE_health <- sqrt(mean((predictions_health - test_data_health$Total)^2))
RMSE_home<- sqrt(mean((predictions_home - test_data_home$Total)^2))
RMSE_sports <- sqrt(mean((predictions_sports - test_data_sports$Total)^2))
RMSE_food <- sqrt(mean((predictions_food - test_data_food$Total)^2))
RMSE_fashion <- sqrt(mean((predictions_fashion - test_data_fashion$Total)^2))
```


```{r}

print(paste("Error 'Root Mean Squared Error' en el modelo para productos de electrónica es  :", RMSE_electronic, "."))
print(paste("Error 'Root Mean Squared Error' en el modelo para productos de salud y belleza es  :", RMSE_health, "."))
print(paste("Error 'Root Mean Squared Error' en el modelo para productos de hogar y estilo de vida es  :", RMSE_home, "."))
print(paste("Error 'Root Mean Squared Error' en el modelo para productos de deportes y viajes es  :", RMSE_sports, "."))
print(paste("Error 'Root Mean Squared Error' en el modelo para productos de alimetación y bebidas es  :", RMSE_food, "."))
print(paste("Error 'Root Mean Squared Error' en el modelo para productos de moda es :", RMSE_fashion, "."))
##hacer para cada conjunto de datos
```


DETERMINAR VALOR OPTIMO DE K para cada modelo

```{r}

nombres_modelos <- c("Electronic", "Health", "Home", "Sport", "Food", "Fashion")
lista_datos <- list(electronic_data, healthbeauty_data, home_data, sportsravel_data, food_data, fashion_data)

for (i in seq_along(lista_datos)) {
  k_values <- seq(1, 20, by = 1)  # Rango de valores de k a probar
  
  data <- lista_datos[[i]]
  
  # Lista para almacenar los errores RMSE
  errores <- vector("list", length(k_values))
  
  # Entrenar modelos con diferentes valores de k
  for (j in seq_along(k_values)) {
    set.seed(123)  # Semilla para reproducibilidad
    model_knn <- train(Total ~ `Unit price` + Quantity, data = data, method = "knn", trControl = trainControl(method = "cv"), preProcess = c("center", "scale"), tuneGrid = data.frame(k = k_values[j]), metric = "RMSE")
    errores[[j]] <- model_knn$results$RMSE
  }
  
  # Encontrar el valor óptimo de k para el modelo actual
  k_optimo <- k_values[which.min(unlist(errores))]
  
  # Imprimir el valor óptimo de k para el modelo actual
  cat("El valor óptimo de k para el modelo", nombres_modelos[i], "es:", k_optimo, "\n")
}
```
Con estos datos, volvemos a calcular cada modelo, y ya después dibujamos el gráfico
```{r}

model_knn_electronic<- train(Total ~ `Unit price` + Quantity, data = train_data_electronic, method = "knn", trControl = trainControl(method = "cv"), preProcess = c("center", "scale"), tuneGrid = data.frame(k = 2), metric = "RMSE")


model_knn_HEALTH<- train(Total ~ `Unit price` + Quantity, data = train_data_health, method = "knn", trControl = trainControl(method = "cv"), preProcess = c("center", "scale"), tuneGrid = data.frame(k = 2), metric = "RMSE")

model_knn_home<- train(Total ~ `Unit price` + Quantity, data = train_data_home, method = "knn", trControl = trainControl(method = "cv"), preProcess = c("center", "scale"), tuneGrid = data.frame(k = 1), metric = "RMSE")

model_knn_sport<- train(Total ~ `Unit price` + Quantity, data = train_data_sports, method = "knn", trControl = trainControl(method = "cv"), preProcess = c("center", "scale"), tuneGrid = data.frame(k = 2), metric = "RMSE")

model_knn_food<- train(Total ~ `Unit price` + Quantity, data = train_data_food, method = "knn", trControl = trainControl(method = "cv"), preProcess = c("center", "scale"), tuneGrid = data.frame(k = 5), metric = "RMSE")

model_knn_fashion<- train(Total ~ `Unit price` + Quantity, data = train_data_fashion, method = "knn", trControl = trainControl(method = "cv"), preProcess = c("center", "scale"), tuneGrid = data.frame(k = 1), metric = "RMSE")


##Repetimos las predicciones los conjuntos de pruebas

predictions_electronic <- predict(model_knn_electronic, newdata = test_data_electronic)
predictions_health <- predict(model_knn_HEALTH, newdata = test_data_health)
predictions_home <- predict(model_knn_home, newdata = test_data_home)
predictions_sports <- predict(model_knn_sport, newdata = test_data_sports)
predictions_food<- predict(model_knn_food, newdata = test_data_food)
predictions_fashion <- predict(model_knn_fashion, newdata = test_data_fashion)

# Evaluar el rendimiento de los modelos
RMSE_electronic2 <- sqrt(mean((predictions_electronic - test_data_electronic$Total)^2))
RMSE_health2 <- sqrt(mean((predictions_health - test_data_health$Total)^2))
RMSE_home2<- sqrt(mean((predictions_home - test_data_home$Total)^2))
RMSE_sports2 <- sqrt(mean((predictions_sports - test_data_sports$Total)^2))
RMSE_food2 <- sqrt(mean((predictions_food - test_data_food$Total)^2))
RMSE_fashion2 <- sqrt(mean((predictions_fashion - test_data_fashion$Total)^2))

print(paste("Error RMSE en el modelo para productos de electrónica con k=2  es  :", RMSE_electronic2, ", mejora un ", (RMSE_electronic-RMSE_electronic2)/RMSE_electronic, "%"))

print(paste("Error RMSE en el modelo para productos de salud y bellezacon k=2  es  :", RMSE_health2, ", mejora un ", (RMSE_health-RMSE_health2)/RMSE_health, "%"))

print(paste("Error RMSE en el modelo para productos de hogar y estilo de vidacon k=1  es  :", RMSE_home2, ", mejora un ", (RMSE_home-RMSE_home2)/RMSE_home, "%"))

print(paste("Error RMSE en el modelo para productos de deportes y viajes con k=2  es  :", RMSE_sports2, ", mejora un ", (RMSE_sports-RMSE_sports2)/RMSE_sports, "%"))

print(paste("Error RMSE en el modelo para productos de alimetación y bebidas con k=5  es  :", RMSE_food2, ", mejora un ", (RMSE_food-RMSE_food2)/RMSE_food, "%"))

print(paste("Error 'Root Mean Squared Error' en el modelo para productos de moda con k=1  es  :", RMSE_fashion2, ", mejora un ", (RMSE_fashion-RMSE_fashion2)/RMSE_fashion, "%"))
      
```

GRÁFICOS PARA CADA TIPO DE PRODUCTO

```{r}
#Realizar predicciones para cada tipo de producto
predictions_electronic <- predict(model_knn_electronic, newdata = test_data_electronic)
#predictions_fashion <- predict(model_fashion, newdata = test_data_fashion)
# ... (haz lo mismo para otros tipos de productos)

# Crear gráfico para Electronic accessories
plot(test_data_electronic$Total, predictions_electronic, 
     xlab = "Ventas reales", ylab = "Predicciones",
     main = "Predicciones vs. Ventas reales para Electronic accessories")
abline(0, 1, col = "red")  # Línea de referencia (predicción = valor real)

# Mostrar otros gráficos para diferentes tipos de productos de manera similar
# ...

```


```{r}
# Crear un gráfico que muestre las predicciones y el error para cada tipo de producto
plot(test_data_electronic$Total, predictions_electronic, 
     xlab = "Ventas reales", ylab = "Predicciones",
     main = "Predicciones vs. Ventas reales para diferentes tipos de productos", col = "purple")
points(test_data_fashion$Total, predictions_fashion, col = "red")  # Agregar datos de moda

# Agregar datos de otros tipos de productos
points(test_data_health$Total, predictions_health, col = "green")
points(test_data_home$Total, predictions_home, col = "blue")
points(test_data_food$Total, predictions_food, col = "orange")
points(test_data_sports$Total, predictions_sports, col = "pink")
# Agregar más puntos para otros tipos de productos...

# Actualizar la leyenda con los valores RMSE de cada tipo de producto
legend("topright", legend = c(
  paste("Electronic accessories (RMSE:", round(RMSE_electronic2, 2), ")"),
  paste("Fashion accessories (RMSE:", round(RMSE_fashion2, 2), ")"),
  paste("Health  (RMSE:", round(RMSE_health2, 2), ")"),
  paste("Home and lifestyle (RMSE:", round(RMSE_home2, 2), ")"),
  paste("Sports and travel (RMSE:", round(RMSE_sports2, 2), ")"),
  paste("Food and Beverage (RMSE:", round(RMSE_food2, 2), ")")

),
col = c("purple", "red", "green", "blue","orange","pink"),
pch = 1)

abline(0, 1, col = "black")  # Línea de referencia (predicción = valor real)

```

Predicción del total medio por cada tipo de producto.
```{r}
# Función para calcular la predicción media
calculate_mean_prediction <- function(predictions) {
  return(mean(predictions))
}
```


```{r}


# Calcular la predicción media para cada tipo de producto
mean_prediction_electronic <- calculate_mean_prediction(predictions_electronic)
mean_prediction_fashion <- calculate_mean_prediction(predictions_fashion)
mean_prediction_sports <- calculate_mean_prediction(predictions_sports)
mean_prediction_food <- calculate_mean_prediction(predictions_food)
mean_prediction_health <- calculate_mean_prediction(predictions_health)
mean_prediction_home <- calculate_mean_prediction(predictions_home)


cat("La predicción media en $ para Electronic accessories es:", round(mean_prediction_electronic, 2), "\n")
cat("La predicción media en $ para Accesorios de Moda es:", round(mean_prediction_fashion, 2), "\n")
cat("La predicción media en $  para Deportes y Viajes  es:", round(mean_prediction_sports, 2), "\n")
cat("La predicción media en $ para Salud es:", round(mean_prediction_health, 2), "\n")
cat("La predicción media en $  para Hogar y Estilo de Vida es:", round(mean_prediction_home, 2), "\n")
cat("La predicción media en $ para Alimentación y bebida es:", round(mean_prediction_food, 2), "\n")
```

